臺灣臺中地方法院刑事判決　　　　　　　96年度易字第3378號
公　訴　人　臺灣臺中地方法院檢察署檢察官
被　　　告　甲○○
上列被告因竊盜案件，經檢察官提起公訴（96年度偵字第11509
號），本院判決如下：
    主    文
甲○○竊盜，累犯，處拘役柒拾日，如易科罰金，以新臺幣壹仟
元折算壹日，減為處拘役參拾伍日，如易科罰金，以新臺幣壹仟
元折算壹日。
    犯罪事實
一、甲○○前於民國九十年間因傷害案件，經本院判處有期徒刑
    三月確定，甫於九十一年五月十七日執行完畢。詎猶不知悔
    改，復意圖為自己不法之所有，於九十六年四月十八日十四
    時三十分許，在臺中縣大里市○○路○段二巷二一七弄十號
    工廠，未經丙○○等現場人員同意，徒手竊取電線一捆（重
    七. 二公斤，該工廠係業主委託陳璽豐所屬公司全權處理，
    陳璽豐所屬公司委託黃培蒼清理工廠，黃培蒼再委託廖文毅
    清理，丙○○則為廖文毅所僱請之人員)，得手後將該電線
    一捆放置於其所騎乘車號為TOT－八七九號輕型機車之腳踏
    板上離去。嗣於同日十四時五十分許，行經臺中縣大里市○
    ○路○段二巷口，為警發現形跡可疑加以盤查，始循線查悉
    上情。
二、案經臺中縣警察局霧峰分局報告臺灣臺中地方法院檢察署檢
    察官偵查起訴。
    理    由
壹、證據能力部分：
　　證人陳璽豐、廖文毅、丙○○於警詢中所證述內容，被告甲
    ○○均未聲明異議，本院審酌彼等之言詞陳述作成時之情況
    ，各該證人均能自由陳述，依刑事訴訟法第一百五十九條之
    五第二項規定，應有證據能力。
貳、實體方面
一、被告甲○○於本院審理中經合法傳喚無正當理由未到庭，其
    於本院行準備程序時固坦承有於上揭時地拿走電線一綑之事
    實，然矢口否認有何竊盜犯行，辯稱略以：上址工廠要全部
    拆掉，丙○○請伊去清理垃圾，伊見有上開電線即問丙○○
    可不可以拿走，因丙○○說可以拿回去，沒有關係，伊才將
    上開電線拿走，伊並非竊盜云云。惟查，上揭犯罪事實，業
    據證人陳璽豐、廖文毅、丙○○於警詢中；證人即參與查獲
    被告之警員曾令奇於審理中證述明確，並有贓物認領保管單
    、現場圖、秤量傳票各一張及現場照片四張在卷可稽。且查
    ，證人丙○○於警詢中證稱：伊沒有看見甲○○竊取電線，
    伊受老闆廖文毅委託做清潔工作，沒有包括取走工廠內之電
    線，也沒有委託甲○○從事清理或拆除工廠內外之工作，伊
    有告知甲○○工廠整片上面都不能動等語；證人乙○○、廖
    文毅於警詢中亦分別證稱：電線是業主的，業主委託公司處
    理，公司委託黃培蒼做清理工作，黃培蒼再委託廖文毅清理
    ，沒有包括取走工廠內之電線，也沒有委託甲○○從事清理
    或拆除工廠內外之工作，也沒有同意或委託甲○○取走電線
    等語，被告空言否認有何竊盜之不法所有意圖，要難憑採。
    綜上所述，本案事證明確，被告犯行堪以認定。
二、核被告甲○○所為，係犯刑法第三百二十條第一項之竊盜罪
    。查被告前於九十年間因傷害案件，經本院判處有期徒刑三
    月確定，於九十一年五月十七日執行完畢，有臺灣高等法院
    被告前案紀錄表一份在卷可按，被告於受有期徒刑執行完畢
    後，於五年以內再故意犯本件有期徒刑以上之罪，為累犯，
    應依刑法第四十七條第一項規定，加重其刑。爰審酌被告犯
    罪之動機、目的、手段尚屬平和、被告所竊財物之價值尚非
    甚鉅，所竊得之贓物並已經被害人領回，所生危害亦非至鉅
    ，且陳璽豐於警詢中陳明：不對被告提出告訴及求償，原諒
    被告一次等語，及被告犯罪後雖坦承拿走電線之事實，惟矢
    口否認有何竊盜犯行之態度等一切情狀，量處如主文所示之
    刑，並諭知易科罰金之折算標準。再查被告本案犯罪時間，
    在九十六年四月二十四日以前，是其所犯之罪，合於減刑條
    件，應依中華民國九十六年罪犯減刑條例第二條第一項第三
    款、第七條、第九條規定，減其宣告刑期二分之一，並諭知
    易科罰金之折算標準。
三、法院認為應科拘役、罰金或應諭知免刑或無罪之案件，被告
    經合法傳喚無正當理由不到庭者，得不待其陳述逕行判決，
    刑事訴訟法第三百零六條定有明文。查，被告經本院合法傳
　　喚，無正當理由而不到庭，有本院九十六年十一月七日審理
　  期日之送達回證一份在卷可憑，且本院認被告本案所犯為應
    科拘役之案件，依上述規定，爰不待被告陳述逕行判決，附
    此指明。
據上論斷，應依刑事訴訟法第二百九十九條第一項前段、第三百
零六條，中華民國九十六年罪犯減刑條例第二條第一項第三款、
第七條、第九條，刑法第三百二十條第一項、第四十七條第一項
、第四十一條第一項前段，刑法施行法第一條之一，判決如主文
。
中　　華　　民　　國　　96　　年　　11　　月　　28　　日
                    臺灣臺中地方法院刑事第十庭
                              法　官  江奇峰
上正本證明與原本無異。
如不服本判決，應於送達後十日內向本院提出上訴狀（須附繕本
），上訴於臺灣高等法院臺中分院。
上訴書如未敘述理由，應於上訴期間屆滿後20日內補提理由書於
本院。
                              書記官  江慧貞
中　　華　　民　　國　　96　　年　　11　　月　　28　　日
附錄論罪科刑法條：
附錄本案論罪科刑法條全文
刑法第三百二十條第一項：
意圖為自己或第三人不法之所有，而竊取他人之動產者，為竊盜
罪，處五年以下有期徒刑、拘役或五百元以下罰金。
